【裁判字號】    99,上訴,4416
【裁判日期】    991229
【裁判案由】    毒品危害防制條例
【裁判全文】
臺灣高等法院刑事判決                99年度上訴字第4416號
上  訴  人
即  被  告  吳建勳
上列上訴人因違反毒品危害防制條例案件，不服臺灣士林地方法
院99年度審訴字第982號，中華民國99年9月30日第一審判決（起
訴案號：臺灣士林地方法院檢察署98年度毒偵字第1756號），提
起上訴，本院判決如下：
    主  文
上訴駁回。
    理  由
一、按不服地方法院之第一審判決而上訴者，應向管轄第二審之
    高等法院為之。上訴書狀應敘述具體理由。上訴書狀未敘述
    上訴理由者，應於上訴期間屆滿後20日內補提理由書於原審
    法院，逾期未補提者，原審法院應定期間先命補正。第二審
    法院認為上訴書狀未敘述理由或上訴有第362 條前段之情形
    者，應以判決駁回之。但其情形可以補正而未經原審法院命
    其補正者，審判長應定期間先命補正。刑事訴訟法第361 條
    、第367 條，分別定有明文。所謂不服第一審判決之具體理
    由，必係依據卷內既有訴訟資料或提出新事證，指摘或表明
    第一審判決有何採證認事、用法或量刑等足以影響判決本旨
    之不當或違法，而構成應予撤銷之具體事由，始克當之（例
    如：依憑證據法則具體指出所採證據何以不具證據能力，或
    依憑卷證資料，明確指出所為證據證明力之判斷如何違背經
    驗、論理法則）；倘僅泛言原判決認定事實錯誤、違背法令
    、量刑失之過重或輕縱，而未依上揭意旨指出具體事由，或
    形式上雖已指出具體事由，然該事由縱使屬實，亦不足以認
    為原判決有何不當或違法者（例如：對不具有調查必要性之
    證據，法院未依聲請調查亦未說明理由，或援用證據不當，
    但除去該證據仍應為同一事實之認定），皆難謂係具體理由
    ，俾與第二審上訴制度旨在請求第二審法院撤銷、變更第一
    審不當或違法之判決，以實現個案救濟之立法目的相契合，
    並節制濫行上訴 （最高法院97年度臺上字第892號判決參照
    ）。是以上訴人之上訴書狀或補提之上訴理由書，雖有敘述
    上訴理由，惟並未具體敘述第一審判決有上述違法、不當情
    形，即與未敘述具體理由無異，其所為上訴，即不符合上訴
    之法定要件。
二、本件原判決認定上訴人即被告吳建勳（下稱被告）有如其事
    實欄所載施用第一級毒品海洛因之犯行，因而論處其犯施用
    第一級毒品之罪刑（累犯），係依憑被告於原審審理時之自
    白，核與尿液檢驗結果相符，並有臺灣檢驗科技股份有限公
    司98年9 月23日出具之濫用藥物檢驗報告、臺灣士林地方法
    院檢察署受保護管束人尿液檢體監管紀錄表、法務部調查局
    99年6 月28日調科肆字第09900291550 號鑑定書及其附件、
    99年5月13日調科壹字第09900212760號鑑定書等物在卷可佐
    ，經核其證據之取捨及證明力之判斷於法均無不合，從形式
    上觀察，原判決認事用法並無任何違誤之處。被告不服原審
    判決，於法定期間內提起上訴，雖形式上提出上訴理由，然
    僅泛謂：被告對於犯行坦承不諱，並自行付費前往公立醫院
    喝美沙冬戒毒，可見被告積極戒毒決心。被告為家中唯一經
    濟來源，並有老母需照料，請考量被告犯後態度尚佳，准予
    判處有期徒刑6 月，以啟自新等語。按刑之量定，為求個案
    裁判之妥當性，法律賦予法院裁量之權。量刑輕重，屬為裁
    判之法院得依職權自由裁量之事項，苟其量刑已以行為人之
    行為罪責為基礎，並斟酌刑法第57條各款所列情狀，在法定
    刑度內，酌量科刑，如無偏執一端，致明顯失出失入情形，
    上級審法院即不得單就量刑部分遽指為不當或違法。原判決
    已說明「被告曾因施用毒品犯行而送觀察、勒戒及法院判處
    罪刑確定，仍不知悛悔，復於假釋期間再施用第一級毒品，
    顯見其無戒絕之決心，惟念其施用毒品乃戕害自己身心健康
    ，尚未危及他人，且本次施用毒品犯行僅1 次，犯後雖一度
    飾詞否認犯行，惟於本院審理時終能坦承犯行之犯後態度等
    一切情狀」，資為量處被告徒刑之理由，並無偏執一端，致
    失入失出，或其他濫用裁量權之情形，即不得遽指為違法。
    再者，施用第一級毒品之法定本刑為6月以上5年以下有期徒
    刑，毒品危害防制條例第10條第1 項定有明文；且被告有原
    判決事實欄所記載之前科紀錄及執行之情形，其於有期徒刑
    執行完畢後5 年內，故意再犯本案有期徒刑以上之罪，為累
    犯，應依刑法第47條第1 項之規定加重其刑，原審予以審酌
    後，僅判處被告有期徒刑8 月，實屬輕判。其餘所指已自動
    接受美沙冬戒毒計畫、應負擔家計、照料母親云云，均非足
    以動搖原判決之具體理由。綜上，被告未依據卷內既有訴訟
    資料，具體指出或表明原判決有何採證、認事、用法、量刑
    等足以影響判決本旨之不當或違法之理由，自形式上觀察，
    核非足以動搖原判決之具體理由。依上說明，被告上訴理由
    核與刑事訴訟法第361條第2項所稱「具體理由」，尚非相當
    ，其上訴為不合法律上之程式，並無須再行命其補正，應予
    駁回，並不經言詞辯論為之。
據上論斷，應依刑事訴訟法第367條前段、第372條，判決如主文
。
中    華    民    國    99    年    12    月    29    日
                  刑事第六庭審判長法  官  邱同印
                                  法  官  郭豫珍
                                  法  官  何信慶
以上正本證明與原本無異。
如不服本判決，應於收受送達後10日內向本院提出上訴書狀，其
未敘述上訴之理由者並得於提起上訴後10日內向本院補提理由書
（均須按他造當事人之人數附繕本）「切勿逕送上級法院」。
                                  書記官  王泰元
中    華    民    國    99    年    12    月    30    日

司法院資訊處製作；財團法人民間司法改革基金會備份。
